zh-TW: 木瓜品種: 福爾摩沙; 黃金; 馬拉多; 墨西哥紅肉; 紅妃; 蘇羅; 日出; 台農; 懷馬納洛; 其他
fr: Variété de papaye: Formosa; Golden; Maradol; Mexican Red; Red Lady; Solo; Sunrise; Tainung; Waimanalo; Autre
th: พันธุ์มะละกอ: ฟอร์โมซา; โกลเดน; มาราดอล; เม็กซิกันเรด; เรดเลดี้; โซโล; ซันไรส์; ไท่หนง; ไวมานาโล; อื่นๆ
it: Varietà di papaya: Formosa; Golden; Maradol; Mexican Red; Red Lady; Solo; Sunrise; Tainung; Waimanalo; Altro
ko: 파파야 품종: 포모사; 골든; 마라돌; 멕시칸 레드; 레드 레이디; 솔로; 선라이즈; 타이눙; 와이마날로; 기타
es: Variedad de papaya: Formosa; Golden; Maradol; Mexican Red; Red Lady; Solo; Sunrise; Tainung; Waimanalo; Otro
de: Papayasorte: Formosa; Golden; Maradol; Mexican Red; Red Lady; Solo; Sunrise; Tainung; Waimanalo; Sonstige
el: Ποικιλία παπάγιας: Formosa; Golden; Maradol; Mexican Red; Red Lady; Solo; Sunrise; Tainung; Waimanalo; Άλλο
da: Papaya-sort: Formosa; Golden; Maradol; Mexican Red; Red Lady; Solo; Sunrise; Tainung; Waimanalo; Anden
zh-CN: 木瓜品种: 台湾木瓜; 黄金木瓜; 马拉多尔; 墨西哥红; 红妃木瓜; 索罗木瓜; 日出; 台农; 怀马纳洛; 其他
bg-BG: Сорт папая: Формоза; Златна; Марадол; Мексиканска червена; Ред лейди; Соло; Сънрайз; Тайнунг; Вайманало; Друго
nl: Papaja variëteit: Formosa; Golden; Maradol; Mexican Red; Red Lady; Solo; Sunrise; Tainung; Waimanalo; Overig
cs: Odrůda papáji: Formosa; Golden; Maradol; Mexican Red; Red Lady; Solo; Sunrise; Tainung; Waimanalo; Jiné
pt-BR: Variedade de mamão: Formosa; Golden; Maradol; Vermelho mexicano; Red Lady; Solo; Sunrise; Tainung; Waimanalo; Outro
ru: Сорт папайи: Формоза; Голден; Марадол; Мексиканская красная; Ред Леди; Соло; Санрайз; Тайнунг; Вайманало; Другое
en: Papaya variety: Formosa; Golden; Maradol; Mexican Red; Red Lady; Solo; Sunrise; Tainung; Waimanalo; Other
sv: Papayasort: Formosa; Golden; Maradol; Mexican Red; Red Lady; Solo; Sunrise; Tainung; Waimanalo; Övrigt
nb: Papaya-variant: Formosa; Golden; Maradol; Mexican Red; Red Lady; Solo; Sunrise; Tainung; Waimanalo; Annet
hu: Papaya fajta: Formosa; Golden; Maradol; Mexikói vörös; Red Lady; Solo; Sunrise; Tainung; Waimanalo; Egyéb
hr-HR: Sorta papaje: Formosa; Golden; Maradol; Mexican Red; Red Lady; Solo; Sunrise; Tainung; Waimanalo; Ostalo
fi: Papaijalajike: Formosa; Golden; Maradol; Mexican Red; Red Lady; Solo; Sunrise; Tainung; Waimanalo; Muu
lt-LT: Papajos veislė: Formosa; Golden; Maradol; Mexican Red; Red Lady; Solo; Sunrise; Tainung; Waimanalo; Kita
vi: Giống đu đủ: Formosa; Golden; Maradol; Đỏ Mexico; Red Lady; Solo; Sunrise; Đài Nông (Tainung); Waimanalo; Khác
tr: Papaya çeşidi: Formosa; Altın; Maradol; Meksika kırmızısı; Red Lady; Solo; Sunrise; Tainung; Waimanalo; Diğer
sl-SI: Sorta papaje: Formosa; Golden; Maradol; Mexican Red; Red Lady; Solo; Sunrise; Tainung; Waimanalo; Drugo
pt-PT: Variedade de papaia: Formosa; Golden; Maradol; Mexican Red; Red Lady; Solo; Sunrise; Tainung; Waimanalo; Outro
ja: パパイヤの種類: フォルモサ; ゴールデン; マラドル; メキシカンレッド; レッドレディ; ソロ; サンライズ; 台農; ワイマナロ; その他
sk-SK: Odroda papáje: Formosa; Golden; Maradol; Mexican Red; Red Lady; Solo; Sunrise; Tainung; Waimanalo; Iné
ro-RO: Soi de papaya: Formosa; Golden; Maradol; Mexican Red; Red Lady; Solo; Sunrise; Tainung; Waimanalo; Altele
pl: Odmiana papai: Formosa; Golden; Maradol; Mexican Red; Red Lady; Solo; Sunrise; Tainung; Waimanalo; Inne